臺灣屏東地方法院刑事判決　　　　　　　　94年度易字第21號
公　訴　人　臺灣屏東地方法院檢察署檢察官
被　　　告　乙○○　男　51歲.
上列被告因妨害自由案件，經檢察官提起公訴（93年度偵字第61
51號），本院判決如下：
    主  文
乙○○以加害生命、身體之事，恐嚇他人致生危害於安全，累犯
，處有期徒刑陸月，如易科罰金，以參佰元折算壹日。
    事  實
一、乙○○前因恐嚇及妨害甲○○名譽案件，分別經臺灣雲林地
    方法院於民國91年12月9 日、92年7 月28日，以91年度簡上
    字第48號、92年度易字第126 號判處有期徒刑3 月、4 月，
    且各於91年12月9 日、92年8 月22日判決確定，並分別於92
    年1 月23日、92年9 月25日易科罰金執行完畢。詎其仍不知
    悔改，復基於恐嚇危害安全之單一犯意，於93年10月15日晚
    上10時15分至10時47分許，在其雲林縣水林鄉○○村○○路
    84號住處，以其所有電話號碼0000000000號行動電話撥打甲
    ○○所有電話號碼為0000000000號行動電話多通（當時甲○
    ○係在屏東縣潮州鎮三共里力行巷60號接聽該電話），並以
    「要找人把你做掉」、「要給你死的很難看」、「要對你家
    人不利」等加害生命、身體之事恫嚇甲○○，使其心生畏懼
    ，陷於不安之狀態，致生危害於甲○○之安全。
二、案經甲○○訴請臺灣屏東地方法院檢察署檢察官偵查起訴。
    理  由
一、訊據被告乙○○固對於在上開時、地，以其所有之前開行動
    電話撥打告訴人甲○○所有之上開行動電話數通，且以「破
    雞歪（臺語）」等言語謾罵告訴人之事實坦承不諱，惟矢口
    否認有何恐嚇犯行，辯稱：我確實有打電話給告訴人，而且
    罵她很難聽的話，我只是在電話中以臺語對她嗆聲，並沒有
    恐嚇她的意思云云。
二、經查：被告乙○○於上開時地，以電話向告訴人恫稱：「要
    找人把你做掉」、「要給你死的很難看」、「要對你家人不
    利」等語，以此加害生命、身體之事恐嚇告訴人，致生危害
    於告訴人生命安全等情，業據告訴人甲○○於偵查中及本院
    審理時指訴甚詳（見93年度他字第555 號偵查卷宗第2 至4
    、18頁、本院卷94年4 月12日審判筆錄）。佐以告訴人於當
    日接聽被告所撥打之電話時，在通話過程中呈現神情激動之
    狀態，並與對方發生爭吵，且於通話結束後，隨即將被告在
    電話中出言恐嚇之事，告訴在場之友人李美華、吳秋菊等情
    ，業經證人李美華於偵訊時證稱：「她在電話中吵架，並且
    講得很激動，我問她對方是誰，她說是以前與她有官司糾紛
    之人」；證人吳秋菊於偵訊時證稱：「我聽到甲○○接到一
    通電話，電話中口氣很激動，我問她發生何事，她說對方有
    恐嚇她」等語屬實，復有告訴人所有之上開行動電話號碼於
    93年10月15日之通聯紀錄1 份在卷可稽，足證被告確實有出
    言恫嚇告訴人之事實，應無疑義。又被告向告訴人恫稱「要
    找人把你做掉」、「要給你死的很難看」、「要對你家人不
    利」等語，此舉已足以使告訴人心生畏懼，陷於不安之狀態
    ，而危害其生命、身體安全，被告所為自屬恐嚇行為，因此
    ，被告上開所辯，顯係卸責之詞，不可採信。本件事證明確
    ，被告犯行洵堪認定。
三、核被告乙○○以加害生命、身體之事，恐嚇他人致生危害於
    生命安全，係犯刑法第305 條之恐嚇危害安全罪。又被告乙
    ○○於93年10月15日晚上10時15分至10時47分許，撥打多通
    電話給告訴人並於電話中出言恫嚇告訴人，係基於同一恐嚇
    犯意下之接續行為，僅侵害一個法益，只論以一罪。又被告
    前因恐嚇及妨害告訴人名譽案件，分別經臺灣雲林地方法院
    於91年12月9 日、92年7 月28日，以91年度簡上字第48 號
    、92年度易字第126 號判處有期徒刑3 月、4 月，且各於91
    年12月9 日、92年8 月22日判決確定，並分別於92年1 月23
    日、92年9 月25日易科罰金執行完畢，其於五年內再犯本件
    有期徒刑以上之罪，為累犯，應依刑法第47條規定加重其刑
    。爰審酌被告犯罪動機、目的、手段、所造成告訴人身心壓
    力與折磨，又前已因恐嚇及妨害告訴人名譽案件，經法院判
    處有期徒刑確定而執行完畢，詎仍不知警惕，目無法紀，再
    次恐嚇告訴人，且犯罪後猶飾詞狡辯，毫無悔意，尚未與告
    訴人達成和解等一切情狀，量處如主文所示之刑，並諭知易
    科罰金之折算標準。
據上論斷，應依刑事訴訟法第299 條第1 項前段，刑法第305 條
、第47條、第41條第1 項前段，罰金罰鍰提高標準條例第1 條前
段、第2 條，判決如主文。
本案經檢察官林津鋒到庭執行職務。
中　　華　　民　　國　　94　　年　　4 　　月　　26　　日
                  刑事第一庭    審判長法  官  潘正屏
                                      法  官  王致傑
                                      法  官  黃聖涵
以上正本證明與原本無異。
如不服本判決應於收受本判決送達後十日內向本院提出上訴書狀
，其未敘述上訴理由者，並得於提起上訴後十日內向本院補提理
由書狀（均須按他造當事人之人數附繕本）「切勿逕送上級法院
」
中　　華　　民　　國　　94　　年　　4 　　月　　26　　日
                                書記官  蘇雅慧
附錄論罪科刑法條：
刑法第305條
以加害生命、身體、自由、名譽、財產之事，恐嚇他人致生危害
於安全者，處二年以下有期徒刑、拘役或三百元以下罰金。
